【裁判字號】    99,交聲,935
【裁判日期】    990331
【裁判案由】    聲明異議
【裁判全文】
臺灣臺中地方法院交通事件裁定         99年度交聲字第935號
原處分機關  交通部公路總局臺中區監理所
異  議  人
即受處分人  甲○○
上列受處分人因違反道路交通管理處罰條例案件，對於交通部公
路總局臺中區監理所民國九十九年一月十二日所為之處分（中監
違字第裁六０－ＶＰ0000000號裁決書），聲明異議，本
院裁定如下：
    主  文
異議駁回。
    理  由
一、按汽車駕駛人，行經有燈光號誌管制之交岔路口闖紅燈者，
    處新臺幣（下同）一千八百元以上五千四百元以下罰鍰，並
    記違規點數三點，道路交通管理處罰條例第五十三條第一項
    及第六十三條第一項第三款分別定有明文。又按違反道路交
    通管理處罰條例第五十三條第一項之事件，未於應到案期限
    內繳納或到案聽候裁決，逾越應到案日六十日以上，違規車
    別為小型車者處五千四百元罰鍰，違反道路交通管理事件統
    一裁罰基準及處理細則第二條及違反道路交通管理事件統一
    裁罰基準表亦有明文。而逕行舉發道路交通管理事件，應按
    已查明之資料填註車牌號碼、車輛種類、車主姓名及地址，
    並於通知單上方空白處加註逕行舉發之文字後，由舉發機關
    送達被通知人；再按送達應向受送達人之住居所、事務所或
    營業所為之；不能送達住居所或以補充送達、留置送達之方
    式為之者，得將文書寄存送達地之地方自治或警察機關，並
    作送達通知書兩份，一份黏貼於應受送達人住居所、事務所
    、營業所或其就業處所門首，另一份交由鄰居轉交或置於該
    送達處所信箱或其他適當位置，以為送達；由郵政機關為送
    達者，得將文書寄存於送達地之郵政機關。違反道路交通管
    理事件統一裁罰標準及處理細則第十一條第一項第四款、行
    政程序法第七十二條第一項、第七十四條第一、二項亦規定
    至明。
二、本件聲明異議意旨略以：伊未收到罰單及違規照片，而形成
    高額罰鍰。伊只有在民國九十九年一月十三日收到裁決書，
    對裁決不服，爰聲明異議等語。
三、經查：受處分人即異議人甲○○所有之車牌號碼六Ｑ－四一
    四二號自用小客車，於九十八年七月二十六日十五時三十三
    分許，在屏東縣屏八十五線縣道與屏八十三線縣道路口南下
    處，因駕車行經有燈光號誌管制之交岔路口闖紅燈之違規，
    乃為屏東縣政府警察局警員逕行舉發，有屏東縣政府警察局
    舉發違反道路交通管理事件通知單一份及採證照片二幀在卷
    為憑，受處分人於本件聲明異議狀中對此亦無異詞，其有上
    開交通違規事實，已堪認定。又按送達應向受送達人之住居
    所、事務所或營業所為之；不能送達住所或以補充送達、留
    置送達之方式為之者，得將文書寄存送達地之地方自治或警
    察機關，並作送達通知書兩份，一份黏貼於應受送達人住居
    所、事務所、營業所或其就業處所門首，另一份交由鄰居轉
    交或置於該送達處所信箱或其他適當位置，以為送達；由郵
    政機關為送達者，得將文書寄存於送達地之郵政機關。受處
    分人雖辯稱未收到舉發違反道路交通管理事件通知單等語，
    惟其係自九十三年七月二十九日起設籍於「臺中縣大里市○
    ○路一二一巷五十四弄十號」，迄今並無任何變更遷出紀錄
    ，此有個人基本資料查詢結果一份附卷可稽，且受處分人於
    聲明異議狀中亦填載上開戶籍地址為其住所。而本件舉發通
    知單經舉發機關即屏東縣政府警察局於九十八年九月十七日
    以編號０四八二四０號掛號郵寄上開受處分人之戶籍地址，
    因郵局投遞未果退回後，依行政程序法第七十四條規定辦理
    寄存送達，自九十八年九月二十二日寄存於臺中縣大里草湖
    郵局，此有屏東縣政府警察局九十九年二月十二日屏警交字
    第０九九０００八０三五號函及屏東縣政府警察局送達證書
    各一份存卷足參。則依行政程序法第七十四條之規定，即應
    以寄存之日即九十八年九月二十二日視為受處分人收受送達
    之日期，而發生送達之效力（臺灣高等法院暨所屬法院九十
    七年法律座談會刑事類法律問題第四十二號研討結果、法務
    部九十五年八月二十一日法律字第０九五００二八０三四號
    函示意見均同此結論），受處分人自不能以其並未直接受領
    該份舉發通知單，而主張送達程序有何瑕疵。綜上所陳，受
    處分人上開所辯尚有未洽，無足為採。原處分機關交通部公
    路總局臺中區監理所依前開道路交通管理處罰條例及違反道
    路交通管理事件統一裁罰基準表規定，據以裁處受處分人罰
    鍰五千四百元，並記違規點數三點，於法並無不合。本件聲
    明異議為無理由，應予駁回。
四、據上論斷，應依道路交通管理處罰條例第八十七條第二項，
    道路交通案件處理辦法第十九條，裁定如主文。
中    華    民    國    99    年    3    月    31     日
                  交通法庭  法  官  高文崇
上正本證明與原本無異。
如不服本裁定，應於送達後五日內，向本院提出抗告狀。
                            書記官  林淑慧
中    華    民    國    99    年    3    月    31     日

司法院資訊處製作；財團法人民間司法改革基金會備份。
